臺灣高等法院交通事件裁定　　　　　　　　　　　　九十一年度交抗字第九五七號
　　抗　告　人
　　即受處分人　甲○
右抗告人因違反道路交通管理處罰條例案件，不服臺灣基隆地方法院中華民國九十一
年十月二日九十一年度交聲字第一五七號裁定，提起抗告，本院裁定如左：
    主  文
抗告駁回。
    理  由
一、按汽車駕駛人，行經有燈光號誌管制之交岔路口闖紅燈者，處新臺幣一千八百元
    以上五千四百元以下罰鍰，道路交通管理處罰條例第五十三條定有明文。又道路
    交通管理處罰條例第六十三條第一項第三款規定，汽車駕駛人有第五十三條情形
    者，記違規點數三點。
二、原裁定意旨略以：抗告人即受處分人甲○於民國九十一年四月十八日夜間十一時
    三十分許，駕駛車牌號碼六Ｂ─八五七營業小客車在臺北縣永和市○○○路、光
    復街口處違規紅燈右轉，經執勤警員舉發，由原處分機關依道路交通管理處罰條
    例第五十三條規定，裁處罰鍰新臺幣二千七百元，並依同條例第六十三條第一項
    規定，記違規點數三點。抗告人雖辯稱：伊駕駛上開車輛經過，因見該路段置有
    路障，乃以慢速通過。伊右轉時燈號仍為綠燈，於警員攔停時，燈號始由綠轉紅
    ，伊並未違規紅燈右轉。警員係因對伊酒測不成，始誣指伊紅燈右轉等語。經查
    ，九十一年四月十八日夜間十一時三十分許，執勤警員在臺北縣永和市○○○路
    （光復街口）自分向限制線處擺設臨檢路樁限縮車道，以利酒測勤務執行時，適
    有抗告人駕駛上開車輛自臺北縣永和市○○街口右轉環河東路。抗告人右轉環河
    東路時，光復街之交通號誌業已顯示為紅燈。光復街之交通號誌除「紅」、「黃
    」、「綠」三色外，並無其他右轉指示號誌設置，是駕駛人僅於號誌顯示綠燈時
    ，始得前行或轉彎等情，除據證人即舉發警員周明福於原法院結證屬實外，尚有
    臺北縣永和市○○街、環河東路口現場照片四幀，及證人周明福當庭手繪現場圖
    一紙在卷可佐。參以舉發警員與抗告人並無仇隙，警員自無設詞攀誣、濫予舉發
    之理。證人周明福所為證詞，自屬可信。又按員警就違反道路交通管理處罰條例
    所列之違規事實製單舉發之行為，本質上為行政處分之一種，係公務員基於職務
    上權力，依法就特定之具體事件所為具有公法上效果之單方行政行為。基於公務
    員為公法上行為具有公信力之原則，該行政處分當可被推定為真正，其據以依法
    處分之事實認定，亦為正確無誤，本此公信原則，乃立法者賦與行政機關制定違
    反道路交通事件統一裁罰標準及處理細則，使值勤員警得當機處分以達成維護交
    通秩序、確保交通安全之行政目的。反之，若謂公務員一切行政行為均需預留證
    據以證其實，則國家行政勢必窒礙難行，據此，刑事訴訟法就犯罪證據有關之規
    定中，與行政秩序罰之交通違規裁罰本旨不合之部分，自不在準用之列。又抗告
    人就警員舉發是否有誤，並未提出確實證據供原法院查證。且警員固於環河東路
    分向限制線處設樁限縮車道以利攔檢，惟據證人周明福證述情節及當庭手繪現場
    圖以觀，該路檢點尚不致於阻礙駕駛人右轉行進方向。再者，抗告人駕駛車輛行
    經該路段時，已值深夜，衡之常情，該路段行車流量當非尖峰時段之流量可比，
    果抗告人確係於光復街顯示綠燈時右轉，縱適逢燈號轉變，然綠燈、紅燈之間，
    尚有黃燈以為緩衝，抗告人自無歷經綠、黃燈仍無法順利右轉之理。抗告人所辯
    ，無法採信。從而，原處分機關援引首揭規定裁處罰鍰，並記違規點數，並無違
    誤。抗告人之異議，為無理由，應予駁回等語。
三、抗告意旨略以：伊因路況不佳，疑在修路，所以慢速通過，歷經綠燈、黃燈，並
    轉為紅燈，猶未通過。警員攔檢酒測不成，誣賴伊紅燈右轉，法官如果明理，不
    可能認定伊有紅燈右轉，因為在場警員六人，僅有周明福說伊紅燈右轉等語。
四、經查，抗告人所辯不足採信等情，已據原裁定詳敘理由認定明確。次查，警員周
    明福係當場攔下抗告人舉發其紅燈右轉，如有酒測不成誣賴情事，不惟需直接面
    對抗告人當面質疑、指責，如何自處。又抗告人豈肯善罷干休，民主法治社會，
    法律之前人人平等，舉發警員豈會不顧刑責相加，恣意妄為。又抗告人既未即時
    認為舉發警員有不法行為提出控訴，於事後空言指稱警員蓄意誣賴，無由採信。
    抗告人所為辯解，即不足取。原裁定認定抗告人有違規事實，原處分機關據以裁
    罰，核無違誤，因而駁回抗告人之聲明異議，並無不合。抗告人仍執陳詞，指摘
    原裁定不當，提起抗告，為無理由，應予駁回。
五、據上論結，應依道路交通案件處理辦法第二十六條，刑事訴訟法第四百十二條，
    裁定如主文。
中      華      民      國      九十一    年    十一    月    二十九    日
                    臺灣高等法院交通法庭
                                  審判長法  官  葉  麗  霞
                                        法  官  陳  孟  瑩
                                        法  官  李  錦  樑
右正本證明與原本無異。
不得再抗告。
                                        書記官  郭  台  發
中      華      民      國      九十一    年    十二    月        三    日
